臺灣臺北地方法院刑事判決　　　　　　　96年度易字第1355號
公訴人　臺灣臺北地方法院檢察署檢察官
被　告　甲○○
　　　　　　　　（現在臺灣桃園女子監獄執行中）
上列被告因毒品危害防制條例案件，經檢察官聲請以簡易判決處
刑（九十六年度毒偵字第一三三０號）及移送併案辦理（九十六
年度毒偵字第六六二、一六五二號），本院簡易庭認為不宜以簡
易判決處刑（九十六年度簡字第一五五一號），改依通常程序審
理，判決如下：
    主  文
甲○○施用第二級毒品，處有期徒刑伍月，如易科罰金，以新臺
幣壹仟元折算壹日。如附表編號一、二所示之安非他命沒收銷燬
之；附表編號二、三所示之吸食器四個、玻璃球一個均沒收。
    事  實
一、甲○○先後因竊盜案件，分別於民國九十一年十一月二十七
    日經臺灣板橋地方法院，以九十一年度板簡字第一九二０號
    判處罰金銀元三千元，如易服勞役以銀元三百元折算一日，
    九十二年一月六日確定，同年二月十七日罰金執行完畢；九
    十五年十二月二十九日經臺灣板橋地方法院，以九十五年度
    簡字第七九一七號判處有期徒刑三月，如易科罰金以新臺幣
    一千元折算一日，九十六年二月二十六日確定，現在執行中
    ，均不構成累犯。又因毒品危害防制條例案件，於九十四年
    三月三十日，經臺灣板橋地方法院以九十四年度毒聲字第四
    九０號裁定觀察勒戒後，認無繼續施用傾向，於同年五月二
    十日經臺灣板橋地方法院檢察署，以九十四年度核退毒偵字
    第四三二號不起訴處分確定在案。其明知甲基安非他命為毒
    品危害防制條例第二條第二項第二款之第二級毒品，又基於
    同一施用犯意，自九十六年二月五日起至九十六年五月八日
    止，在其臺北市○○區○○路二段三七二巷一０一弄十九號
    四樓住處，以將第二級毒品甲基安非他命置於吸食器上燒烤
    吸用方式，接續施用第二級毒品甲基安非他命（起訴書及併
    辦意旨書均記載為安非他命）。嗣依序於九十六年二月十日
    上午十時四十分，在其前址住處經警查獲，並扣得其所有內
    含第二級毒品安非他命殘渣之玻璃球一支及吸食器二個；九
    十六年二月二十六日下午四時三十分，在臺北縣板橋市○○
    路○段、光復街口，經警查獲，並扣得第二級毒品安非他命
    一包（淨重０．０五公克）；九十六年五月九日凌晨三時，
    在前址臺北市○○區○○路住處經警查獲，並扣得其所有，
    供施用毒品所用之吸食器二個。
二、案經臺北縣政府警察局海山分局報由臺灣板橋地方法院檢察
    署（聲請簡易判決處刑書誤載為臺灣桃園地方法院檢察署）
    ，呈請臺灣高等法院檢察署令轉臺灣臺北地方法院檢察署檢
    察官偵查起訴，及臺北市政府警察局萬華分局、臺北市政府
    警察局中正第二分局報請臺灣臺北地方法院檢察署檢察官移
    送併案辦理。
    理  由
一、上開事實，業據被告甲○○於本院審理時供承在卷，並有如
    附表所示之物扣案可資佐證，被告尿液經檢驗結果亦呈甲基
    安非他命陽性反應，有臺灣尖端先進生技醫藥股份有限公司
    九十六年三月一日及同年五月十八日濫用藥物檢驗報告、臺
    灣檢驗科技股份有限公司九十六年三月十六日濫用藥物尿液
    檢驗報告各一件附卷可稽，核與其審判中之自白情節相符，
    自堪採信。本件事證明確，被告犯行洵堪認定。
二、核被告所為係犯毒品危害防制條例第十條第二項之施用第二
    級毒品罪，其施用前、後持有第二級毒品之低度行為則為其
    施用之高度行為所吸收，不另論罪。爰審酌被告素行及其接
    續施用期間、所生危害暨犯罪後之態度等一切情狀，量處如
    主文所示之刑，並諭知易科罰金之折算標準。扣案如附表所
    示之安非他命（含殘渣），為第二級毒品，應予沒收銷燬之
    ；其餘為被告所有供犯罪所用之物，亦經其供明在卷，併予
    宣告沒收。至於被告除九十六年二月二十六日經警採尿回溯
    九十六小時以內之施用犯行，雖未經起訴，然屬基於同一施
    用犯意所為之接續行為，是為同一犯罪，而為起訴效力所及
    ，復經公訴人以屬習慣犯，係單一犯罪為由，移送併案辦理
    ，本院自得併予審理，附此敘明。
據上論斷，應依刑事訴訟法第四百五十二條、第二百九十九條第
一項前段，毒品危害防制條例第十條第二項、第十八條第一項前
段，刑法第十一條前段、第四十一條第一項前段、第三十八條第
一項第二款，判決如主文。
本案經檢察官林達到庭執行職務
中   華   民   國   九十六   年   七   月   二十七   日
　　　　　　　　　刑事第十一庭  法　官　劉方慈
以上正本證明與原本無異。
如不服本判決，應於判決送達後10日內，向本院提出上訴狀。
　　　　　　　　　　　　　　　　書記官　林妙穗
中   華   民   國   九十六   年   七   月   二十七   日
附表：
┌──┬────────────┬────────────┐
│編號│    扣  案  物  品      │       備    註         │
├──┼────────────┼────────────┤
│ 一 │安非他命一包            │第二級毒品              │
│    │（淨重０．０五公克）    │                        │
├──┼────────────┼────────────┤
│ 二 │玻璃球一個（內含安非他命│殘渣為第二級毒品；玻璃球│
│    │殘渣）                  │為被告所有供犯罪所用之物│
├──┼────────────┼────────────┤
│ 三 │吸食器四個（96毒偵662、 │被告所有供犯罪所用之物  │
│    │1652號扣案各二個）      │                        │
└──┴────────────┴────────────┘
附錄論罪法條：
毒品危害防制條例第10條
施用第一級毒品者，處 6 月以上 5 年以下有期徒刑。
施用第二級毒品者，處 3 年以下有期徒刑。
毒品危害防制條例第18條
查獲之第一、二級毒品及專供製造或施用第一、二級毒品之器具，不問屬
於犯人與否，均沒收銷燬之；查獲之第三、四級毒品及製造或施用毒品之
器具，無正當理由而擅自持有者，均沒入銷燬之。但合於醫藥、研究或訓
練之用者，得不予銷燬。
前項合於醫藥、研究或訓練用毒品或器具之管理辦法，由法務部會同行政
院衛生署定之。
